【裁判字號】    97,易,30
【裁判日期】    970215
【裁判案由】    竊盜
【裁判全文】
臺灣屏東地方法院刑事判決                97年度易字第30號
公  訴  人  臺灣屏東地方法院檢察署檢察官
被      告  甲○○
                    （另案執行）
上列被告因竊盜案件，經檢察官提起公訴（96年度偵字第7394號
），本院裁定改依簡式審判程序審理，判決如下：
    主  文
甲○○犯攜帶凶器竊盜罪，累犯，處有期徒刑拾月，減為有期徒
刑伍月，如易科罰金，以新臺幣壹仟元折算壹日。
    事  實
一、甲○○前於民國92年間因施用毒品案件，經本院以92年度毒
    聲字第1335號裁定送觀察、勒戒後，認無繼續施用毒品傾向
    ，於92年10月9 日釋放出所，由臺灣屏東地方法院檢察署檢
    察官以92年度毒偵字第1560號為不起訴處分確定。其曾於93
    年間因竊盜案件，經本院以93年度簡字第665 號判決判處有
    期徒刑5 月確定；復於同年間因違反毒品危害防制條例案件
    ，經本院以93年度訴字第340 號判決判處有期徒刑10月確定
    ，上開有期徒刑接續執行，於94年10月11日因縮短刑期假釋
    出監，並於95年1月16日保護管束期滿執行完畢。
二、詎甲○○猶不知悔改，竟意圖為自己不法之竊盜所有，於96
    年3 月16日凌晨1 時許，在高雄市○○區○○街135 巷8 號
    「天空之城」咖啡店前，見楊瑞祥飼養供客人觀賞之鸚鵡鳥
    ，頗具價值，趁四下無人之際，持客觀上對人之生命、身體
    、安全構成威脅，足供兇器使用之鉗子及斜口鉗子各1 支（
    未扣案）破壞鳥籠鐵絲網，竊取太陽錐尾鸚鵡3 隻、瑪麗環
    頸鸚鵡2 隻及玫瑰環頸鸚鵡1 隻，價值共計新臺幣（下同）
    27,500元，得手後於同日9 時許，將其所竊取之6 隻鸚鵡以
    14,000元代價，售予設於高雄市○○區○○路283 號「東穎
    鳥園」負責人江俊縈。嗣經江俊縈報警處理後，循線查獲。
三、案經高雄市警察局小港分局報請臺灣高雄地方法院檢察署呈
    請臺灣高等法院高雄分院檢察署檢察長令轉臺灣屏東地方法
    院檢察署檢察官偵查起訴。
    理  由
一、本件被告甲○○犯係死刑、無期徒刑、最輕本刑為3 年以上
    有期徒刑以外之罪，其於本院準備程序中就前揭被訴事實為
    有罪之陳述，經告知簡式審判程序之旨，並聽取其與公訴人
    之意見後，本院認無不得或不宜改依簡式審判程序進行之處
    ，爰依刑事訴訟法第273 條之1 第1 項、第284 條之1 ，裁
    定依簡式審判程序審理；又簡式審判程序之證據調查，依刑
    事訴訟法第273 條之2 規定，不受同法第159 條第1 項審判
    外陳述排除之限制，再被告對於卷內之各項證據，亦不爭執
    證據能力，故卷內所列之各項證據，自得作為證據，合先敘
    明。
二、上開犯罪事實，業據被告於警訊、偵查及本院審理中均坦承
    不諱，核與證人余蕙玲、楊瑞祥、江俊縈於警詢中證述之情
    節相符，並有贓物認領保管單及照片8 幀在卷可稽，足見被
    告之自白確與事實相符，應可採信。是本件事證明確，被告
    上開犯行，洵堪認定。
三、被告使用之鉗子及斜口鉗子各1 支，均為長度約有20幾公分
    之鐵製物品，質地堅硬，刀口尖利，此為被告於本院審理時
    所自承，是該物品衡情於客觀上具有危險性，以之攻擊於人
    ，均足以為殺害或傷害人之生命、身體之器械，堪認為兇器
    。核被告所為，係犯刑法第321 條第1 項第3 款之攜帶凶器
    竊盜罪。被告有事實欄所載論罪科刑執行之情形，此有臺灣
    屏東地方法院檢察署刑案資料查註紀錄表及臺灣高等法院被
    告前案紀錄表各1 份在卷可查，其受有期徒刑執行完畢後，
    5 年之內再犯有期徒刑以上刑之本罪，為累犯，應依刑法第
    47條第1 項規定加重其刑。爰審酌被告為58年7 月11日出生
    ，教育程度為國中畢業，此有警詢資料在卷可稽。被告前有
    多次毒品、竊盜前科，素行不佳，其正值青壯之年，不思以
    正途謀生，猶因不勞而獲之心態，竊取他人之物變賣得款花
    用，侵害他人財產安全，行為實不足取，惟兼念及其犯後始
    終坦承犯行，態度良好、被害人所受損害尚小等一切情狀，
    量處如主文所示之刑。另被告供本件犯罪所用之鉗子及斜口
    鉗子各1 支，未據扣案，無證據證明現仍存在，為免將來執
    行困難，爰不予宣告沒收。
四、末按中華民國96年罪犯減刑條例業經總統於96年7 月4 日公
    布，自同年7 月16日施行，本件被告所犯上開之罪，犯罪時
    間在96年4 月24日以前，經核尚無該條例第3 條所列不予減
    刑之情形（所犯雖屬該條例第3 條第1 項第15款之罪，然該
    罪之本院宣告刑並未逾有期徒刑1 年6 月），應依中華民國
    96年罪犯減刑條例第2 條第1 項第3 款規定，減其宣告刑之
    刑期2 分之1 ，又審酌其年齡、職業、收入、社會地位等節
    ，並諭知易科罰金之折算標準如主文所示，以資儆懲。
據上論斷，應依刑事訴訟法第273 條之1 第1 項、第299 條第1
項前段，刑法第321 條第1 項第3 款、第47條第1 項、第41條第
1 項前段，中華民國96年罪犯減刑條例第2 條第1 項第3 款、第
7 條、第9條，判決如主文。
本案經檢察官劉昀到庭執行職務。
中    華    民    國    97    年    2     月    15    日
                  刑事第一庭  法  官  許蓓雯
以上正本證明與原本無異。
如不服本判決應於收受本判決送達後十日內向本院提出上訴書狀，
其未敘述上訴理由者，並得於提起上訴後十日內向本院補提理由
書狀（均須按他造當事人之人數附繕本）「切勿逕送上級法院」
中    華    民    國    97    年    2     月    18    日
                              書記官  蘇雅慧
附錄本案論罪科刑法條全文
中華民國刑法第321條第1項第3款
犯竊盜罪而有左列情形之一者，處六月以上、五年以下有期徒刑
：
三  攜帶兇器而犯之者。


司法院資訊處製作；財團法人民間司法改革基金會備份。
